臺灣高雄地方法院交通事件裁定　94年度交聲字第432號
原處分機關　高雄市政府
異　議　人　甲○○
上列異議人因違反道路交通管理處罰條例案件，對於高雄市政府
所為之處分（原處分案號：高市府交裁字第裁32-B00000000號）
，聲明異議，本院裁定如下：
    主  文
異議駁回。
    理  由
一、異議意旨略以：受處分人即異議人甲○○前於民國94年5 月
    4 日18時許，騎乘車牌號碼YDD-073 號機車，行經高雄市旗
    津區○○○路興北汕巷口時，經警攔查酒後駕車，異議人雖
    有飲酒，惟並未拒絕酒測，係警員建議異議人拒絕酒測以免
    移送法院，且異議人有於違規通知單上簽名，員警竟於違規
    通知單上記載「拒簽」，異議人對原處分不服，爰依法聲明
    異議等語。
二、訊據異議人固坦承有於94年5 月4 日18時許，飲酒後騎乘車
    牌號碼YDD-073 號機車，行經高雄市旗津區○○○路興北汕
    巷口時，經警攔查之事實，惟否認有何拒絕酒測之事。經查
    ：
  (一)本件異議人因涉嫌於94年5 月4 日18時許，騎乘車牌號碼
    YDD-073 號機車，行經高雄市旗津區○○○路興北汕巷口時
    ，經警攔查酒後駕車後，拒絕酒測，高雄市政府警察局旗津
    分駐所警員杜坤榮即以異議人違反道路交通管理處罰條例第
    35條第3 項之規定掣單舉發，嗣經原處分機關於同年7 月26
    日裁決，裁決書於翌（27）日送達異議人，異議人乃於同年
    8 月15日向本院提出聲明異議狀，有裁決書、掛號郵件、收
    件回執及本院收狀章蓋於異議狀可稽（見本院卷第10頁、第
    12頁至第13頁），是異議人本件聲明異議，程序上合於法律
    之規定，合先敘明。
  (二)按汽車駕駛人拒絕接受第1 項測試之檢定者，處新臺幣6 萬
    元罰鍰，並當場移置保管其車輛及吊銷其駕駛執照，道路交
    通管理處罰條例第35條第3 項前段定有明文。又汽車駕駛人
    ，曾依道路交通管理處罰條例第35條第3 項前段之規定吊銷
    駕駛執照者，3 年內不得考領駕駛執照，同條例第67條第2
    項亦有明文。
  (三)異議人於本院訊問時供稱：當天喝了兩杯高粱酒，1 杯約
    100 多ＣＣ，有加開水；本來我是要求情看能不能不要做酒
    測，但後來因求情沒有效果，到派出所後，經過約半小時，
    我想還是做酒測好了，但警員杜坤榮告訴我紅單已經開好了
    ，開拒絕酒測罰單等語（見本院卷第40頁），異議人已自承
    其因酒後駕車遭警員攔查後，一再向警員求情，請求警員不
    要做酒測，時間長達半小時，則異議人確有拒絕酒測之情事
    ，已然明確。
  (四)本件異議人於94年5 月4 日18時許，騎乘車牌號碼YDD-073
    號機車，行經高雄市旗津區○○○路興北汕巷口時，經警攔
    查酒後駕車後，拒絕酒測，遭高雄市政府警察局旗津分局旗
    津分駐所員警杜坤榮製發舉發，員警並未建議異議人拒絕酒
    測等節，業據證人杜坤榮於本院訊問時結證稱：當天我與巡
    佐黃宗城各騎一輛機車巡邏，在旗津三路與復興巷口由東往
    西方向，看見異議人騎乘一台重型機車闖紅燈，未戴安全帽
    ，而且手持行動電話，騎的速度很快，我們就向前攔檢，我
    們追了約1 、2 分鐘，在旗津三路與北汕巷口將異議人攔下
    ，攔下後問異議人為何騎那麼快，異議人說他與朋友有約，
    我們聞到他身上有酒味，問異議人有沒有喝酒，異議人說他
    喝了半瓶小瓶裝的高粱酒，後來我們請他做酒測，異議人說
    他不要做酒測，我就告訴異議人若拒絕酒測會違反交通規則
    ，再請異議人做酒測，異議人還是拒絕酒測，我並未建議異
    議人可以拒絕酒測以免移送法院等語（見本院卷第22頁），
    核與證人黃宗城於本院訊問時結證稱：我當天與杜坤榮一起
    巡邏，因異議人行車速度很快，而且也闖紅燈，我與杜坤榮
    就一人騎一台機車追上去，在旗津三路把異議人攔下來，我
    們聞到異議人有酒味，因為我們沒有攜帶酒測器，而且異議
    人也沒有帶證件，我們就請異議人回派出所做酒測，異議人
    拜託我們不要做酒測，我們各自騎乘自己的機車，途經異議
    人住處，異議人突然騎車回家，我們以為他是要回家拿證件
    ，異議人家屬也請求我們不要酒測，我與杜坤榮告訴他們說
    這種情形一定要做酒測，等了約十多分鐘，我們就請巡邏車
    過來帶，巡邏車過來後，異議人乃與其家屬共同前往派出所
    ，到派出所後，我與杜坤榮多次請求異議人做酒測，但異議
    人都拒絕，異議人拜託我們不要做酒測，我們告訴他如果拒
    絕酒測我們依法還是可以開紅單，我們不可能建議異議人拒
    絕酒測，如果異議人願意酒測早就測了，當天是因為異議人
    的母親、哥哥一起拜託，拖了一個多鐘頭，杜坤榮也有叫異
    議人做酒測，但是異議人就是不測等語（見本院卷第38頁至
    第39頁），相互符合。又證人杜坤榮、黃宗城僅係依法執行
    勤務之警員，與異議人並無任何恩怨，則其等應無挾怨報復
    或甘冒偽證之風險而虛偽證述之理。足認證人杜坤榮係因異
    議人一再拒絕酒測，始予以製單舉發，該舉發過程並無不當
    。是以，異議人確有前述違規之情事無訛，異議人辯稱：係
    警員建議異議人事拒絕酒測，以免移送法院云云，委無足採
    。
  (五)受處分人另以：我有於交通事件違規通知單上簽名，員警竟
    於違規通知單上記載「拒簽」等語，惟警員杜坤榮於製發違
    規通知單後，拿給異議人簽名，因異議人不願意簽名，杜坤
    榮始於違規通知單上記載拒簽，杜坤榮係記載拒簽後，異議
    人才在罰單上簽名等情，業據證人杜坤榮證述明確（見本院
    卷第23頁），況倘異議人確有於違規通知單上簽名，而無拒
    簽之情事，警員杜坤榮並無於違規通知單上記載「拒簽」之
    必要，是異議人上開辯解，亦不足採。
三、綜上所述，本件警員掣單舉發本件交通違規事件，並無不當
    之處，受處分人前開所辯，不足採信。是本件高雄市○○○
    道路交通管理處罰條例第35條第3 項、第67條第2 項之規定
    ，裁處罰鍰6 萬元，吊銷駕駛執照，3 年內禁考，核無違誤
    ，受處分人前開異議為無理由，應予駁回。
據上論斷，應依道路交通案件處理辦法第19條，裁定如主文。
中　　華　　民　　國　　94　　年　　11　　月　　7 　　日
                  交通法庭  法  官  洪能超
以上正本證明與原本無異。
如不服本裁定，應於裁定送達後5日內，向本院提出抗告狀。
中　　華　　民　　國　　94　　年　　11　　月　　7 　　日
                            書記官  曾小玲
